【裁判字號】    97,訴,1650
【裁判日期】    971027
【裁判案由】    侵權行為損害賠償
【裁判全文】
臺灣高雄地方法院民事判決             97年度訴字第1650號
原      告  右達汽車股份有限公司
法定代理人  乙○○
訴訟代理人  丙○○
被      告  甲○○
上列當事人間侵權行為損害賠償事件，本院於民國97年10月13日
言詞辯論終結，判決如下：
    主  文
被告應給付原告新臺幣伍拾陸萬參仟肆佰捌拾柒元，及自民國九
十七年十月五日起至清償日止，按年息百分之五計算之利息。
訴訟費用由被告負擔。
本判決得假執行。
    事實及理由
一、原告主張：被告為伊僱用之業務員，竟自民國94年12月間起
    ，利用向客戶收取汽車保費之際，未為客戶辦理投保或以多
    保少而取得差額，或將所收取尾款或零件款項侵占而不為繳
    交，致伊受有新台幣（下同）563,487 元之損害（其明細詳
    如如附表所示）。爰依侵權行為之法律關係，提起本訴等語
    。並聲明：(一)被告應給付原告563,487 元及自起訴狀繕本送
    達翌日即97年10月5 日起至清償日止，按年息百分之5 計算
    利息。(二)願供擔保，請准宣告假執行。
二、按當事人於言詞辯論時為訴訟標的之捨棄或認諾者，應本於
    其捨棄或認諾為該當事人敗訴之判決，民事訴訟法第384 條
    定有明文。經查：被告對於原告主張之前揭事實坦認在卷，
    並對於原告主張依侵權行為之法律關係請求給付如主文第1
    項所示之金額，於本院言詞辯論時認諾在卷（本院卷第43頁
    ），則自應依民事訴訟法第384 條為被告敗訴之判決。
三、原告雖陳明願供擔保請准宣告假執行，惟被告對於訴訟標的
    既於言詞辯論時為認諾，自應依民事訴訟法第389 條第1 項
    第1 款依職權宣告假執行，故原告聲請供擔保假執行，僅係
    促請法院注意依職權宣告假執行，核予敘明。
四、據上論結：本件原告之訴為有理由，依民事訴訟法第78條、
    第389 條第1 項第1 款，判決如主文。
中    華    民    國    97    年    10    月    27    日
                  民事第一庭  法  官  劉惠娟
正本係照原本作成。
如不服本判決，應於送達後20日內，向本院提出上訴狀並表明上
訴理由，如於本判決宣示後送達前提起上訴者，應於判決送達後
10日內補提上訴理由書（須附繕本）。
中    華    民    國    96    年    10    月    27    日
                              書記官  王高山
┌───────────────────────────────┐
│附表：97年度訴字第1650號                                      │
├──┬──────────────────┬─────────┤
│編號│侵        權        事        實    │請  求  金  額    │
├──┼──────────────────┼─────────┤
│001 │95年2 月24日出售車號ZN-8599 號汽車與│81,342元          │
│    │陳褔添，於收取車款65,747元及領牌費15│                  │
│    │,595元後，並未繳回。                │                  │
├──┼──────────────────┼─────────┤
│002 │95年4 月24日出售車號ZN-5539 號汽車與│47,966元          │
│    │張靜玉，於收取車款12,400元後並未繳回│                  │
│    │，又溢收領牌費2,867 元。另收取全險保│                  │
│    │費44,193元後，僅投保竊盜組合險，致原│                  │
│    │告補繳保費32,699元。                │                  │
├──┼──────────────────┼─────────┤
│003 │95年5 月13日出售車號9278-PB 號汽車與│123,366元         │
│    │簡錦峰，於收取車款79,374元及溢收領牌│                  │
│    │費3,465 元，並收取全險保費40,527元後│                  │
│    │，均未繳回。                        │                  │
├──┼──────────────────┼─────────┤
│004 │95年5 月25日收取客戶興旺機械有限公司│55,440元          │
│    │之全險保費後，僅投保竊盜險，致原告補│                  │
│    │繳保費48,773元。另收取零件款6,667 元│                  │
│    │後，並未繳回。                      │                  │
├──┼──────────────────┼─────────┤
│005 │95年5 月26日收取客戶楊淑玫之全險保費│43,717元          │
│    │後，僅投保竊盜險，致原告補繳保費43,7│                  │
│    │17元。                              │                  │
├──┼──────────────────┼─────────┤
│006 │領取配件而裝設在其出售之汽車上，但未│211,656元         │
│    │繳納款項，致原告受有損失。          │                  │
└──┴──────────────────┴─────────┘


司法院資訊處製作；財團法人民間司法改革基金會備份。
